# 请教陈版主，上期多确认收入是冲回还是核销应收账款

提问人：个个葛 时间：2020-04-08 08:08:52
本期审计发现上期审计调整导致多确认了 80 万的收入，本期因为行情不好，如果冲回上期多确认的 80 万收入，会导致本期收入是红字，这种情况下把 80 多万的应收款做核销处理会更好吗？
（上期已出具审计报告；多确认的 80 万收入企业未申报纳税）

回答人：chenyiwei
关键是看上期确认的这 80 万收入是否属于前期差错。如果属于差错则减少前期的收入；如果不属于前期差错则核销应收账款。
如何区分前期差错和会计估计变更，可参考证监会会计部《上市公司执行企业会计准则监管问题解答（ 2013 年第 1期，总第 8 期）》（会计部函[2013]232号）：
问题 1 ：上市公司在何种情况下可以认定前期会计估计发生差错，并追溯调整前期报表？
解答：根据《上市公司执行企业会计准则监管问题解答》（ 2010 年第 1 期，总第 4 期），不应简单将会计估计与实际结果对比认定存在差错。 只有在上市公司能够提供确凿证据，表明由于重大人为过失或舞弊等原因，未能合理使用前期报表编报时已经存在且能够取得的可靠信息，导致前期会计估计结果未恰当反映当时情况，才能认定前期会计估计存在差错。 前期会计估计存在差错，并不必然进行追溯调整，只有当上市公司确定相关因素导致会计估计差错累计影响数切实可行且该差错重要时，才采用追溯重述法调整前期报表，否则应采用未来适用法。